【裁判字號】    95,裁,331
【裁判日期】    950223
【裁判案由】    俸給
【裁判全文】
最  高  行  政  法  院  裁  定
                                     95年度裁字第00331號
上  訴  人  甲○○
被 上訴 人  銓敘部
代  表  人  乙○○
上列當事人間因俸給事件，上訴人對於中華民國93年9月29日臺
北高等行政法院92年度訴字第3440號判決，提起上訴，本院裁定
如下：
    主  文
上訴駁回。
上訴審訴訟費用由上訴人負擔。
    理  由
一、按對於高等行政法院判決之上訴，非以其違背法令為理由，
    不得為之，行政訴訟法第242條定有明文。同法第243條第1
    項規定，判決不適用法規或適用不當者，為違背法令；而判
    決有第243條第2項所列各款情形之一者，其判決當然違背法
    令。又提起上訴，應以上訴狀表明上訴理由並應添具關於上
    訴理由之必要證據，復為同法第244條第1項第4款及第2項所
    明定。準此，當事人提起上訴，如以原審判決有行政訴訟法
    第243條第1項不適用法規或適用不當為理由時，其上訴狀應
    有具體之指摘，並揭示該法規之條項或其內容；如以原審判
    決有第243條第2項所列各款情形之當然違背法令為理由時，
    其上訴狀應揭示合於該款之事實。如上訴狀未依此項方法表
    明，或其所表明者，顯與上開法條規定之情形不相合時，即
    難認為已對原審判決之違背法令有具體之指摘，其上訴自難
    認為合法。
二、上訴意旨略謂：(一)原判決以原核敘以上訴人係由交通事業人
    員轉任交通行政機關公務人員，既非屬銓敘資位薪級交通事
    業人員之調任，亦非屬銓敘官等職等俸級公務人員之調任，
    被上訴人依交通事業人員轉任交通行政機關職務辦法予以審
    定，符合公務人員俸給法第12條之規定，且無法適用同法第
    11條之規定，並於備註載明：「所具薦任第9職等任用資格
    予已保留」，對於上訴人利益之保障，亦符合行政程序法第
    9條行政機關就該管行政程序，對於當事人有利之情形，有
    所注意，其依法行政，核無違誤乙節。其中該備註所載，已
    然對上訴人造成實質上之減俸屬實，對於當事人之利益雖有
    注意，但並無所謂利益之保障，與公務人員保障法第14條規
    定相互牴觸，且亦未對當事人採有利之情形。(二)銓敘部依照
    行政命令「交通事業人員轉任交通行政機關職務辦法第4條
    及第5條」規定，審定上訴人為薦任第7職等年功俸6級590俸
    點，保留薦任第9職等年功俸6級690俸點，造成上訴人薪俸
    減損，與公務人員保障法第14條規定相互牴觸，行政命令與
    法律牴觸無效云云。
三、經查本件上訴理由，無非對於被上訴人依交通事業人員轉任
    交通行政機關職務辦法之規定，以上訴人所轉任之職務最高
    職等為薦任第7職等，故於審定函備註載明：「所具薦任第9
    職等任用資格予已保留」之核敘結果，有所爭執。而其對於
    原判決究有如何不適用法規或適用不當，或有如何違反法律
    、司法院解釋或本院判例等違背法令情事，並未於上訴理由
    中具體指明。又依公務人員保障法第14條規定：「公務人員
    經銓敘審定之俸級應予保障，非依法律不得降級或減俸。」
    查上訴人係由交通事業人員轉任行政機關人員，非屬依法銓
    敘合格公務人員之調任，並無適用公務人員俸給法第11條之
    規定，亦與公務人員保障法第14條之規定無涉，上訴人就此
    部分加以指摘，自與行政訴訟法第243條規定之情形顯不相
    當。依首揭法條規定，本件上訴為不合法，應予駁回。
四、依行政訴訟法第249條第1項前段、第104條、民事訴訟法第
    95條、第78條，裁定如主文。
中    華    民    國    95    年    2     月    23    日
                  第二庭審判長法  官  廖  政  雄
                              法  官  林  清  祥
                              法  官  鍾  耀  光
                              法  官  姜  仁  脩
                              法  官  胡  國  棟
以  上  正  本  證  明  與  原  本  無  異
中    華    民    國    95    年    2     月    23    日
                              書記官  蘇  金  全


司法院資訊處製作；財團法人民間司法改革基金會備份。
